【裁判字號】    99,易,1291
【裁判日期】    990618
【裁判案由】    竊盜等
【裁判全文】
臺灣臺中地方法院刑事裁定  99年度易字第1291號
上訴人  即
被      告  乙○○
上列上訴人即被告因贓物案件，不服本院中華民國99年5 月31日
所為之認罪協商判決（99年度易字第1291號），提起上訴，本院
裁定如下：
    主    文
上訴駁回。
    理    由
一、按依刑事訴訟法協商程序所為之科刑判決，除有同法第455
    條之4 第1 項第1 款於本訊問程序終結前，被告撤銷協商合
    意或檢察官撤回協商聲請者；第2 款被告協商之意思非出於
    自由意志者；第4 款被告所犯之罪非第455 條之2 第1 項所
    定得以協商判決者；第6 款被告有其他較重之裁判上一罪之
    犯罪事實者；第7 款法院認應諭知免刑或免訴、不受理者情
    形之一，及違反同條第2 項「法院應於協商合意範圍內為判
    決；法院為協商判決所科之刑，以宣告緩刑、2 年以下有期
    徒刑、拘役或罰金為限」之規定者外，不得上訴；如有上開
    可得上訴之情形，得自送達宣示判決筆錄後起算10日內，向
    原審法院提出上訴書狀，上訴於第二審法院；原審法院認為
    上訴不合法律上之程式或法律上不應准許或其上訴權已經喪
    失者，應以裁定駁回之。刑事訴訟法第455 條之10第1 項、
    第455 條之11第1 項準用同法第349 條、第362 條分別定有
    明文。
二、經查，上訴人即被告乙○○（下稱被告乙○○）犯刑法第34
    9 條第2 項之搬運贓物罪，非屬死刑、無期徒刑、最輕本刑
    3 年以上有期徒刑之罪，亦非屬高等法院管轄第一審案件之
    罪。本件於民國99年5 月18日進行準備程序時，被告乙○○
    就檢察官起訴之犯罪事實為認罪之陳述，檢察官乃向本院聲
    請進行協商程序，經本院同意並諭知暫休庭由檢察官與被告
    乙○○於審判外進行協商，本院再依檢察官之聲請，於當日
    進行協商程序之訊問，告知被告乙○○所認罪名、法定刑及
    因適用協商程序審理所喪失之權利，有本院99年5 月18日準
    備程序筆錄在卷可稽。而本件判決並無刑事訴訟法第455 條
    之4 第1 款、第2 款、第4 款、第6 款、第7 款所定之情形
    之一，亦無違反同條第2 項之規定，依上開規定，被告乙○
    ○不得上訴。茲被告乙○○以：伊不知同案被告甲○○去行
    竊之事，當時伊因之前有喝酒，在車上睡著，待同案被告甲
    ○○將所竊之物搬上車後，即叫伊開車，伊將車開回住處後
    ，即將車輛交還給同案被告甲○○，不知所載之物為盜贓物
    ，故無搬運贓物之故意，亦無從推斷伊於開車載同案被告甲
    ○○之初，主觀上即具有贓物之不法認識為由，具狀提起上
    訴，核其上訴意旨，與刑事訴訟法第455 條之10第1 項之規
    定不符，自屬不合法律上之程式，不能准許，應予駁回。
三、據上論斷，應依刑事訴訟法第455 條之10第1 項、第362 條
    前段，裁定如主文。
中    華    民    國    99    年    6     月    18    日
                      刑事第五庭  法  官  莊嘉蕙
以上正本證明與原本無異
如不服本裁定應於送達後五日內向本院提出抗告狀
                                  書記官  陳怡臻
中    華    民    國    99    年    6     月    18    日

司法院資訊處製作；財團法人民間司法改革基金會備份。
